臺灣苗栗地方法院刑事判決　　　　　　　 94年度易字第548號
公　訴　人　臺灣苗栗地方法院檢察署檢察官
被　　　告　丙○○
　　　　　　　　　　（在押）
上列被告因竊盜案件，經檢察官提起公訴（94年度偵字第2504號
），及移送併案審理（94年度偵字第3930號、94年度偵字第2871
號、94年度偵字第2909號、94年度偵字第3059號），本院依簡式
審理程序，判決如下：
    主  文
丙○○連續攜帶兇器竊盜，累犯，處有期徒刑參年貳月，扣案鑰
匙壹支沒收。
　　事  實
一、丙○○於民國91年間，因偽造文書、贓物等案件，經本院以
    91年度訴字第419 號判處有期徒刑1 年、8 月，應執行有期
    徒刑1 年6 月確定，又因違反動產擔保交易法案件經本院以
    91年度苗簡字第915 號，判處有期徒刑6 月確定，合併定應
    執行刑有期徒刑2 年，另於92年間因竊盜案件，經本院以92
    年度苗簡字第197 號，判處有期徒刑4 月確定，經接續執行
    ，甫於94年3 月31日縮刑期滿執行完畢。復基於意圖為自己
    不法所有之概括犯意，先後於下列時、地竊取他人之物：(一)
    於94年6 月28日凌晨4 時許，在苗栗縣竹南鎮營盤里21鄰營
    盤邊207 號前，以自備鑰匙開啟車門，再發動汽車電門之方
    式，竊取停放該處之戊○○所有車號HC－4743號自用小貨車
    及置於該車上之手推車1 台。(二)於94年6 月30日下午5 時40
    分許，在苗栗縣後龍火車站旁，以自備鑰匙發動機車電門之
    方式，竊得辛○○所有停放於該處車號IIC ─720 號之機車
    ，得手後供己所用。(三)於94年6 月30日晚上9 時許，騎乘上
    開竊得之機車，前往甲○○在竹南鎮○○路與南勢山路附近
    之倉庫，竊取甲○○所有之切割機1 台得手，嗣於同年7 月
    2 日下午3 時50分許，騎乘上開機車載運上開切割機欲外出
    變賣時，為警在同鎮東明里苗9 線與苗11線路口附近查獲。
    (四)94年7 月19日晚上11時許，在竹南鎮中美里16鄰保安林
    301 之1 號前，以自備鑰匙發動機車電門之方式，竊得陳家
    漢所有，由林健瑋所使用，停放該處之車號NGX －505 號重
    型機車。(五)94年7 月24日晚上11時許，在竹南鎮○○里○○
    街○ 段53 9號森永鐵工廠前，徒手竊得乙○○所有放置該處
    之鐵製波浪板3 片。(六)於94年7 月27日晚上8 時許，在竹南
    鎮龍鳳里龍山橋南端，以自備鑰匙發動機車電門之方式，竊
    得庚○○所有，停放該處之車號IKX －310 號重型機車。(七)
    於94年9 月27日凌晨零時許，在苗栗縣竹南鎮○○路旁之某
    空廠房內，以自備鑰匙發動機車電門之方式，竊取丁○○所
    有車號NA－7631號自用小貨車1 部，得手後供己使用。(八)於
    94年9 月28日下午2 時許，在新竹市香山內湖地區路旁，持
    可供兇器使用之梅花扳手１支（已丟棄），拆卸己○○所有
    原懸掛於汽車上之JM－6917號車牌兩面，得手後將該兩面車
    牌更換懸掛於上開車號NA－7631號自用小貨車（原NA－7631
    號車牌兩面已丟棄），嗣經警循線查獲，並扣得丙○○所有
    ，供其竊取車號NA－7631號自用小貨車之鑰匙１支。
二、案經苗栗縣警察局竹南分局報請臺灣苗栗地方法院檢察署檢
    察官偵查起訴，及同分局報請同署檢察官移送併案審理。
　　理  由
一、上開事實，業據被告丙○○於警詢、偵查中及本院審理時坦
    承不諱，核與被害人戊○○、辛○○、甲○○、庚○○、林
    健瑋、乙○○、丁○○等所述遭竊情節相符（94年度偵字第
    3059 號 偵查卷94年7 月2 日調查筆錄、94年度偵字第2504
    號卷第26至31頁、94年度偵字第2909號卷94年7 月28日調查
    筆錄、94年度偵字第2871號卷94年7 月26日調查筆錄、94年
    度偵字第3930號卷第18頁），證人林俊傑亦證述：目擊被告
    竊取上開鐵製波浪板等語（94年度偵字第2871號卷94年7 月
    25日調查筆錄），並有警員職務報告1 紙、贓物認領保管單
    7 紙、車輛照片3 張、現場照片17張、車籍作業系統－查詢
    認可資料3 紙、車輛竊盜、車牌失竊資料個別查詢報表－查
    詢車輛認可資料1 紙、現場圖1 紙、扣押物品清單1 紙附卷
    可稽，是被告上開自白與事實相符。事證明確，被告之竊盜
    犯行，洵堪認定。
二、核被告所，係犯刑法第320 條第1 項之竊盜罪及刑法第321
    條第1 項第3 款之攜帶兇器竊盜罪，被告先後8 次竊盜犯行
    ，時間緊接，所犯罪名之基本構成要件相同，顯係基於概括
    之犯意而為，依連續犯之規定，應以情節較重之攜帶兇器竊
    取己○○所有車牌部分，論以加重竊盜一罪，並依法加重其
    刑。被告有如事實欄所述之前科及執行情形，有臺灣高等法
    院被告前案紀錄表一份在卷可稽，被告於有期徒刑執行完畢
    後，5 年內再犯本件有期徒刑以上之罪，為累犯，應依法遞
    加重其刑。公訴人雖僅就事實欄一之(二)、(三)之部分提起公訴
    ，然事實欄一之(一)及(四)至(八)未經起訴之部分，與前開起訴論
    罪科刑部分具有連續犯之裁判上一罪關係，為起訴效力所及
    ，本院自應併予審理。爰審酌被告正值年輕，不思謀取正當
    工作，而一再偷竊他人之物，理應重罰，惟念其犯後能坦白
    承認，且竊得之物品除車牌兩面外，大部分已由被害人領回
    等一切情狀，並參酌檢察官之具體求刑，量處如主文所示之
    刑，以資懲儆。至檢察官請求對被告並予宣告強制工作，本
    院審酌上情，認尚無對被告宣告強制工作之必要。又本院扣
    押物品清單所示之鑰匙1 支為被告所有，並供其犯罪所用之
    物，業據被告供述明確，爰依法宣告沒收，至未扣案之梅花
    扳手或鑰匙，雖供被告犯罪之用，惟非屬違禁物，且被告業
    已丟棄，為免日後執行困難，爰不宣告沒收，附此敘明。
據上論斷，應依刑事訴訟法第273 條之1 第1 項、第299 條第1
項前段，刑法第56條、第321 條第1 項第3 款、第47條、第38
條第1 項第2 款，判決如主文。
本案經檢察官劉玉書到庭執行職務。
中　　華　　民　　國　　94　　年　　11　　月　　 1　　日
                  刑事第三庭    法　官　吳國聖
以上正本與原本無異。
如不服本判決應於送達後10日內向本院提出上訴狀（須附繕本）
。
中　　華　　民　　國　　94　　年　　11　　月　　2 　　日
   　　                     　　書記官　歐明秀
附錄論罪法條：
刑法第321條
犯竊盜罪而有左列情形之一者，處 6 月以上、 5 年以下有期徒
刑：
一、於夜間侵入住宅或有人居住之建築物、船艦或隱匿其內而犯
    之者。
二、毀越門扇、牆垣或其他安全設備而犯之者。
三、攜帶兇器而犯之者。
四、結夥三人以上而犯之者。
五、乘火災、水災或其他災害之際而犯之者。
六、在車站或埠頭而犯之者。
